最高法院刑事判決　　　　　　　　　　　　　　　八十八年度台上字第二七四五號
　　上　訴　人　甲○○
右上訴人因違反著作權法案件，不服台灣高等法院中華民國八十六年六月六日第二審
判決（八十六年度上訴字第二四五○號，起訴案號：台灣台北地方法院檢察署八十五
年度偵字第二○七四八號），提起上訴，本院判決如左：
    主  文
上訴駁回。
    理  由
按刑事訴訟法第三百七十七條規定：上訴於第三審法院，非以判決違背法令為理由，
不得為之。是提起第三審上訴，應以原判決違背法令為理由，係屬法定要件。且必須
依據卷內資料為具體之指摘，並足據以辨認原判決已具備違背法令之形式，始屬相當
。上訴意旨略以：(一)、告訴人楊哲誌係於新黨高雄市黨部發現「九二五事件」錄影帶
之售價標準表，故涉案者應為該黨部人員，而非上訴人，上開售價標準表不足認上訴
人有持續違反著作權法行為。(二)、「九二五事件」發生時，現場有眾多媒體及關心人
士拍攝現場經過，告訴人並非現場唯一錄製事件發生經過之人，亦無獨家錄製之權利
，故告訴人提起本件告訴，尚應提出新黨高雄市黨部所販售之上開錄影帶係以告訴人
攝製之內容所重製之事證，其告訴始謂為合法。第一審以已逾告訴期間，判決不受理
，並無不合。原審未詳究事證，將第一審判決撤銷，顯有違反刑事訴訟法第二百三十
七條規定，及未依證據認定事實之違法云云。
惟按告訴乃論之罪，行為有連續或繼續之狀態者，其六個月之告訴期間，應自得為告
訴之人，知悉犯人最後一次行為或行為終了時起算。本件原判決以告訴人指稱其雖於
民國八十四年十二月二日國大代表選舉期間，友人提供扣案之錄影帶，而懷疑上訴人
甲○○有重製販售告訴人製作之錄影帶之違反著作權法罪嫌，迨至八十五年六月初，
在新黨高雄市黨部公告欄上，發現九二五錄影帶售價標準表，始確定為上訴人所為，
乃在八十五年六月七日提出告訴等語，認第一審未深入調查告訴人最後知悉上訴人犯
罪行為之時間究竟在何時，遽以告訴人於八十四年十二月二日國大代表選舉前知悉上
訴人犯罪，於八十五年六月七日始向檢察官提出告訴，已逾告訴期間而為不受理之判
決，依法不合，爰不經言詞辯論，將第一審判決撤銷，並為維護上訴人之審級利益，
發回第一審法院更為裁判。已詳細敘述其所憑之證據及認定之理由。從形式上觀察，
原判決並無違反刑事訴訟法第二百三十七條規定，或不依證據認定事實之違法。上訴
意旨猶以伊非本件犯罪行為人等實體問題爭執，殊非適法之第三審上訴理由。其上訴
違背法律上之程式，應予駁回。
據上論結，應依刑事訴訟法第三百九十五條前段，判決如主文。
中      華      民      國    八十八    年      五      月    二十七    日
                              最高法院刑事第三庭
                                  審判長法官  陳  錫  奎
                                        法官  洪  清  江
                                        法官  吳  昆  仁
                                        法官  李  伯  道
                                        法官  高  金  枝
      右正本證明與原本無異
                                              書  記  官
中      華      民      國    八十八    年      六      月      一      日
